臺灣桃園地方法院刑事判決　　　　　　　　　　　　　　九十一年度易字第二二號
　　公　訴　人　臺灣桃園地方法院檢察署檢察官
　　被　　　告　戊○○
　　被　　　告　丙○○
右列被告因毀損案件，經檢察官提起公訴（九十年度偵字第一三０九九、第一五六三
０號），本院判決如左：
    主  文
戊○○傷害人之身體，處有期徒刑貳月，如易科罰金以參佰元折算壹日；又連續毀損
他人之汽車保險桿，處有期徒刑參月，如易科罰金以參佰元折算壹日，應執行有期徒
刑參月，如易科罰金以參佰元折算壹日。
丙○○毀損他人之汽車擋風玻璃，處拘役貳拾日，如易科罰金以參佰元折算壹日。
    事  實
一、戊○○與甲○○曾為男女朋友，於民國（下同）八十八年間結束，然戊○○心有
    未甘，時時跟蹤甲○○，並因此與王女之友人丙○○迭生糾紛。民國（下同）九
    十年七月六日二十一時四十分許，駕駛車號ＡＩ〡八八八八號自用小客車，行經
    桃園市○○路時遇甲○○亦駕車行駛經國路上，遂自後尾隨繼基於毀損他人財物
    及傷害他人身體之犯意，先追撞甲○○所駕汽車，致該車保險桿受有損壞，甲○○因遭撞擊心生畏懼立即停車，戊○○亦停車下車持棒球棍，毆打王女，致王女
    右肩受有擦傷、右臉受有挫傷之傷害。又於次日即九十年七月七日二十二時許，
    駕駛前述汽車載送友人丁○○回返高女位於大有路之都市生活社區住處時，於行
    經大有路時，遇丙○○亦駕駛車號ＣＫ〡七七七七號自用小客車沿大有路回返其
    位於大有路友伴生活社區住○○○○路跟蹤至丙○○住處即民光東路九十一號停
    車場入口處，而於接近停車場入口時，竟承同一毀損他人財物之犯意，駕車由後
    追撞丙○○之座車，致該車後保險桿烤漆、桿內橫板金受有損害失其效用，徐
    銘立即停車，一時氣憤持高夫球桿敲破損壞戊○○座車之前擋風玻璃。
二、案經甲○○、丙○○、戊○○訴由桃園縣警察局桃園分局報請台灣桃園地方法院
    檢察署檢察官偵查起訴。
    理  由
一、訊據被告戊○○固坦承有開車追撞甲○○之座車，但辯稱沒有毆打王女云云。惟
    查，被告戊○○駕車追撞王女座車並持棒球棒毆打王女一情，業據被害人甲○○
    指訴歷歷，並有車損照片、車輛修復報價單及醫院診斷證明書在卷可稽，且車輛
    報價單及診斷證明書出具之日期均為案發次日之七月七日，堪信被害人甲○○指
    訴為真，被告空言否認，自不足採。就開車追撞被害人丙○○部份，亦矢口否認
    ，辯稱：九十年七月七日該日，駕車載送丁○○回家，因走錯路，始與丙○○同
    路，並非蓄意跟蹤，亦無駕車追撞其車之事云云。惟查，丁○○之住處位於大有
    路上之都市生活社區，被害人丙○○則住於同路之友伴生活社區，兩社區中間隔
    著新光三越百貨公司，且兩社區相對分立於大有路之兩側，衡情一般走錯路應僅
    為一巷或一交岔路之隔，豈有走錯達相隔一百貨公司而有百公尺之遙，是其辯稱
    走錯路，令人生疑。又其復稱案發當時被害人丙○○之車係在其後方，阻住其迴
    車之路線，核與現場處理警員乙○○證稱當時係被害人丙○○汽車在前方，被告
    戊○○之汽車在後方一情不符，亦與證人丁○○證稱係被害人丙○○之車，由後
    駛至被告戊○○汽車車前，阻住其去路等語互生齟齲，足徵被告戊○○就此所辯
    顯與事實不合，而證人丁○○就此所為證述既與被告戊○○大相逕庭，且兩人復
    有同事情誼，亦信其證稱被告戊○○無開車追撞被害人丙○○座車一節，核屬迴
    護之詞，同不可採，此外復有被害人丙○○車損照片及汽車修復報價單可稽，被
    告戊○○毀損被害人丙○○汽車後保險桿之犯行，亦堪認定。至被告丙○○毀損
    被害人戊○○汽車前擋風玻璃一情，則為被告丙○○坦承不諱，並有被告戊○○
    汽車毀損照片可稽，事證亦明，同堪認定。
二、核被告戊○○所為係犯刑法第二百七十七條第一項之傷害罪、刑法第三百五十四
    條之毀損罪，被告丙○○所為係犯刑法第三百五十四條之毀損罪。被告戊○○先
    後二次毀損犯行，時間緊接，所犯構成要件相同，顯基於概括犯意為之，為連續
    犯，應論以一罪並加重其刑。爰審酌被告二人犯罪之動機、目的、手段，犯罪時
    所受之刺激及其品性、生活狀況、智識程度、犯罪所生之損害，及犯罪後態度等
    一切情狀，分別量處如主文所示之刑，被告戊○○並定其應執行之刑，並均諭知
    易科罰金之折算標準。
據上論斷，應依刑事訴訟法第二百九十九條第一項、刑法第二百七十七條第一項、第
三百五十四條、第五十六條、第四十一條第一項、第五十一條第五款、罰金罰鍰提高
標準條例第一條、第二條，判決如主文。
本案經檢察官林良蓉到庭執行職務。
中      華      民      國      九十一      年    三    月    二十九    日
                                 臺灣桃園地方法院刑事第一庭
                                    法  官    潘政宏
右正本證明與原本無異。
如不服本判決，應於判決送達後十日內向本院提出上訴狀( 應附繕本 )，上訴於臺灣
高等法院。
                                    書記官    王月香
中        華        民        國     九十一     年    四    月    三    日
附錄論罪科刑法條:
刑法第二百七十七條
傷害人之身體或健康者，處三年以下有期徒刑，拘役或一千元以下罰金。
犯前項之罪，因而致人於死者，處無期徒或七年以上有期徒刑，致重傷者，處三年以
上、十年以下有期徒刑。
刑法第三百五十四條
毀棄、損壞前二條以外之他人之物或致令不堪用，足以生損害於公眾或他人者，處二
年以下有期徒刑、拘役或五百元以下罰金。
